臺灣桃園地方法院民事裁定
111年度原簡抗字第2號
抗  告  人  林家慧  
相  對  人  黃惠珠  

上列抗告人因與相對人黃惠珠間請求損害賠償事件，對於中華民
國111年8月3日本院中壢簡易庭111年度壢簡字第19號裁定提起抗
告，本院裁定如下：
    主  文
抗告駁回。
抗告程序費用新臺幣壹仟元由抗告人負擔。
    理  由
一、抗告意旨略以：抗告人於原審委任法扶律師為訴訟代理人，
    並授予特別代理權，而於收受原審敗訴判決後，因考量是否
    上訴人及申請法扶律師等事宜，為避免遲誤上訴期間，乃委
    由原訴訟代理人於同年7月5日代理聲明上訴。而抗告人於聲
    明上訴時，雖未併同繳納上訴費用，惟未委任上訴審之訴訟
    代理人，自無民事訴訟法施行法第9條適用，而屬可補正之
    瑕疵。則原審未經裁定命補繳上訴審裁判費，或給予充分時
    間繳納上訴裁判費，即逕行駁回上訴，實已嚴重影響抗告人
    訴訟權之行使甚鉅，顯然於法有違，求為廢棄原裁定等語。
二、按民事訴訟法施行法第9條規定，上訴人有律師為訴訟代理
    人，或依書狀上之記載可認其明知上訴要件有欠缺者，法院
    得不行民事訴訟法第442條第2項及第444條第1項但書之程序
    。又按訴訟權之行使，應循法定程式，而有欠缺者，為顧及
    當事人未必具備訴訟法上之知識，故設補正之規定，以保障
    其權益。但當事人如已委任律師為訴訟代理人提起上訴，須
    繳納裁判費，乃法定程式，應為其訴訟代理人所熟知；為避
    免延滯訴訟，民事訴訟法施行法第9條授與法院斟酌應否命
    補正之權，所為得不命補正之規定，於人民訴訟權之行使，
    尚無妨礙（司法院大法官釋字第179號解釋理由書意旨參照
    ）。
三、經查，相對人於原審起訴請求抗告人與同案被告范○○萱、崔
    ○月連帶給付損害賠償新臺幣（下同）20萬元之本息，則本
    件訴訟標的金額為20萬元，相當明確。抗告人於原審委任律
    師為訴訟代理人，嗣經原審於111年6月16日判決命：㈠同案
    被告范○○萱、抗告人應連帶給付相對人20萬元及其利息；㈡
    同案被告范○○萱、崔○月應連帶給付相對人20萬元及其利息
    ；㈢前二項所命之給付，如其中一被告已為給付，其他被告
    於其給付範圍內，免給付義務等情，有委任狀、原判決可稽
    （原審卷第38頁、第49至51頁）。嗣經抗告人之訴訟代理人
    於111年6月23日收受原審判決後，於111年7月5日具狀提起
    上訴，上訴聲明為：㈠原判決廢棄；㈡被上訴人於原審之訴駁
    回；再於同年8月5日提出民事上訴理由狀及抗告人於同年7
    月21日委任同一律師為第二審訴訟代理人之委任狀等情，有
    送達證書、民事聲明上訴狀、民事上訴理由狀、委任狀在卷
    可憑（原審卷第56頁、第62頁、第71至73頁），足見抗告人
    於原審委任律師為訴訟代理人並經判決後，委由同一律師提
    起第二審上訴，嗣後仍委任同一律師為第二審之訴訟代理人
    ，且依其上訴聲明所示，抗告人聲明不服之範圍明確，即對
    原判決全部不服提起上訴，即應遵循法定程式預納第二審裁
    判費3,150元，為具備訴訟法專業之訴訟代理人所得知悉，
    且明知未繳納上訴審裁判費，上訴要件有欠缺。惟抗告人於
    上訴時並未繳納第二審裁判費，經相當期間，迄至111年8月
    3日仍未繳納，有本院中壢簡易庭民事科查詢簡答表可查（
    原審卷第64頁）。原審不命抗告人補正，逕予裁定駁回其上
    訴，依法並無不合。
四、抗告意旨雖以前詞為辯，然司法院大法官釋字第179號解釋
    認定民事訴訟法施行法第9條規定，與人民訴訟權之行使及
    人民在法律上地位之平等，尚無妨礙。原裁定引用民事訴訟
    法施行法第9條規定，裁定駁回抗告人之上訴，依法有據，
    並無侵害抗告人之訴訟權。從而，抗告意旨指摘原裁定不當
    ，求予廢棄，為無理由，應予駁回。
五、據上論結，本件抗告為無理由，爰裁定如主文。
中　　華　　民　　國　　111 　年　　10　　月　　31　　日
            民事第三庭  審判長法  官   游智棋
　　　　　　　　　
                              法  官   吳佩玲
　　　　　　　　　　　　　　　
                              法  官   張世聰
正本係照原本作成。　　　　　　　　　　　　　　　
本件不得再抗告。
中　　華　　民　　國　　111 　年　　10　　月　　31　　日
                              書記官   張詠昕